SHEILA ACUÑA

Front End Developer

Desarrolladora web Front End de **Laboratoria** v Licenciada en Administración. Experiencia profesional en las áreas de marketing digital, comercial, consultoría, proyectos, finanzas y logística. Conocimiento de Inglés a nivel intermedio. Me encanta el proceso de investigación y creación de productos, porque la satisfacción del usuario depende de la gran experiencia que brindamos.

051 986363622

@ Sheila.aobregon@outlook.com

in Sheila Acuña Obregón 😯 Sacunao

EXPERIENCIA

ASOCIACIÓN ARTE DE ALTURAS

Abril 2015 - Actualidad

"Organización cultural sin fines de lucro, que busca contribuir a un mayor entendimiento y reconocimiento de la música de alturas y montañas del mundo"

Coordinadora de Redes Sociales

Funciones:

- Organización de convocatorias en instituciones educativas relacionadas a la imagen del Festival.
- Manejo de redes sociales como facebok, twitter y youtube del Festival Internacional de Música de Alturas.
- Participación y apoyo en el manejo de eventos relacionados al
- Trabajo conjunto con el equipo de medios y voluntarios.

Logros: Incremento en un 300% de fans de facebook en un año.

SUPEMSA S.A

Abril 2014 - Setiembre 2014

"Empresa de embutidos que maneja las marcas Otto Kunz y La Segoviana"

Asistente Comercial de Cadena de Autoserivicios

Funciones:

- Revisión del reporte de avance de ventas y despachos en las distintas cadenas: CENCOSUD, SUPERMERCADOS MERCADOS PERUANOS, TOTTUS, MAKRO, MAYORSA.
- Apoyo directo en el proyecto de Marcas propias con el Cliente Cencosud.
- Realizar informes para las gerencias comerciales y marketing.

Logros: Implementación de control de faltantes, reduciendo en un 30% las mermas continuas en cortes de cerdo con SPSA.

ADECCO PERU S.A.

"Empresa Mundial que brinda soluciones integrales innovadoras aplicadas a la gestión humana"

Free Lance de Consultoría

Enero 2013 - Febrero 2013

Funciones:

- Coordinación directa con el cliente Pacífico para la evaluación de Clima Laboral de sus distintas sedes.
- Informe de Evaluaciones de desempeño de 180° y 360°.

Practicante de logística

Febrero 2012 - Diciembre 2012

Funciones:

• Gestión de compras y servicio de outsourcing a nivel nacional (rubro minero, industrial, comercial y servicios).

FILOSOFÍA DEVIDA

66

Si tienes un sueño es solo cuestión de tiempo el construirlo y tengo fé que con cada buena acción se puede cambiar el mundo.



INTERESES











Música

Teatro

Cocina Lectura Voluntario

HABILIDADES TÉCNICAS

Ms Office			
Social Media			
Html y Css			
Javascript			
Jquery			
Sass			
Illustrator			
InDesign			
Photoshop			

FORTALEZAS

Comunicativa

Creativa

Persuasiva

Organizada

Motivadora

Perseverante

- Apovo a diversas áreas como marketina, recursos humanos v consultoría en la generación de ordenes de compra y búsqueda de proveedores.
- Apoyo directo en organización de eventos.

Logros: Reconocimiento por parte de la Gerente de RR.HH. y la Directora Regional de Finanzas por realizar las labores de asistente durante 2 meses y obtener un buen desempeño laboral.

PROYECTOS E INVESTIGACIONES

YO ME QUIERO

Agosto 2016

Co - Founder

Proyecto ganador del 3er puesto en la **Hackatón** "Ni una menos: los datos cuentan una historia". Organizado por Chicas Poderosas Perú y el portal Convoca. Somos una plataforma de información, concientización de la violencia contra la mujer y desarrollo

Funciones: Manejo de redes sociales y planeamiento de talleres.

MINDES Diciembre 2010

Asistente de Investigación

Diagnóstico situacional de las microempresarias en Casma para el proyecto "Mujeres en la Economía Digital - APEC 2008".

Funciones:

- Realización de encuestas y entrevistas en el lugar de investigación.
- Elaboración del informe de los resultados del diagnóstico, emitiendo conclusiones y recomendaciones pertinentes.

EDUCACIÓN

LABORATORIA

Julio 2016 - Diciembre 2016

Desarrollo Web Front End Quinto Superior

UNMSM

Administración de Empresas Tercio Superior

Marzo 2008 - Diciembre 2012

OTROS CURSOS

MOTT ESCUELA CREATIVA

Comunnity Manager

TOULOUSE LAUTREC

Diplomado de Diseño Digital

DHARMA CONSULTING

Gestión de Proyectos PMBOK

Octubre 2013 - Diciembre 2013

Febrero 2013 - Mayo 2013

Setiembre 2011 - Octubre 2011

CURSOS ONLINE







FreeCodeCamp HTML /JAVASCRIPT Terminado / En curso



EdX Cs50 / UX En curso



CodeAcademy HTML / JAVASCRIPT Terminado

VOLUNTARIADO

YAQUA

2013 - 2015

Voluntaria

"Empresa social sustentable que dona el 100% de sus utilidades a financiamentos de proyectos de abastecimientos de agua en las zonas más pobres del país"

Funciones:

- Promocionar el producto en puntos de venta.
- Entregar material gráfico.
- Realización de juegos, retos y actividades lúdicas referentes a la marca.
- Participación de la marca en ferias y variados eventos.

RECONOCIMIENTOS





